---
title: "Uitgegeven"
output:
  html_document:
    toc: true
    toc_float:
      collapsed: false
      smooth_scroll: false
    anchor_sections: false
---

<br>

```{r global, include=FALSE, echo=F, context="setup", results='hide'}


library(flexdashboard)
knitr::opts_chunk$set(echo = F, message = F, warning = F)

library(shiny)
library(janitor)
library(DT)
library(magrittr)
library(glue)
library(highcharter)
library(lubridate)
library(knitr)
library(tidyverse)
library(htmltools)
library(shinyWidgets)




# snap_ads <- readRDS("data/snap_ads.RDS")
# 
trans <- readRDS("../data/trans_dutch.rds")
# trans <- readRDS("../data/trans_eng.rds")


    
source("../../R/helpers.R")
source("../../R/dashboard_data.R")

last_updated <- update_time

options(scipen = 999)

```



## Totaal uitgegeven {.tabset .tabset-fade .tabset-pills}

### Facebook-platforms (inclusief Instagram) {.tabset .tabset-fade .tabset-pills}

#### Uitgaven 


```{r, out.width="100%"}
color_dat <- fb_aggr$reach %>% 
  rename(colors = color) %>% 
  filter(advertiser_name %in% dutch_parties_fb) %>% 
  distinct(advertiser_name, .keep_all = T) %>% 
  arrange(advertiser_name)




# fb_aggr$report_spending %>% 
#   filter(type == "after") %>%
#   hchart(
#     "line",
#     hcaes(
#       x = date_range_start,
#       y = cum_spent,
#       group = advertiser_name))%>%
#         # hc_title(
#         #   text = title_text
#         # ) %>%
#         # hc_yAxis(
#         #   align = "left",
#         #   title = list(text = trans_internal$plot_yaxis_number_of_ads)
#         # ) %>%
#         # hc_xAxis(
#         #   align = "left",
#         #   title = list(text = trans_internal$plot_xaxis_number_of_ads)
#         # ) %>%
#         hc_colors(unique(fb_aggr$report_spending $color)) %>% 
#         hc_plotOptions(line = list(
#           marker = F#list(radius = 3)
#         )) %>%
#         hc_tooltip(
#           crosshairs = TRUE,
#           backgroundColor = "#F0F0F0",
#           shared = FALSE
#         )
# 
# 
# spending <- fb_aggr$report_spending %>% 
#   filter(type == "after") # %>% 
# highchart() %>% 
#   hc_add_series(spending, type = "arearange",
#                 hcaes(x = cum_spent, low = spent_lower_bound,
#                       high = spent_upper_bound, group = advertiser_name))




latest_spending_dat <- fb_aggr$report_spending %>% 
  # count(advertiser_name)
  filter(type == "after") %>% 
  filter(date_range_start == max(date_range_start)) 

        lvls <- latest_spending_dat %>% 
          mutate(advertiser_name = fct_reorder(advertiser_name, cum_spent)) %>% 
          dplyr::pull(advertiser_name) %>% 
          levels() %>% 
          rev()  
        
    credits_text <- glue::glue(trans$plot_credits_text_fb)
    href_text <- "https://www.facebook.com/ads/library/"

latest_spending_dat %>% 
  filter(date_range_start == max(date_range_start))  %>% 
      hchart(
        type = "bar",
        hcaes(
          x = advertiser_name,
          y = cum_spent,
          color = color),
        tooltip = list(pointFormat = "<b>Totaal bedrag:</b> €{point.cum_spent:,.0f}")) %>%
      hc_yAxis(reversed = F, min = 0, title = list(text = "€ spent on Ads"))  %>% 
      hc_xAxis(categories = lvls, title = list(text = "")#,  
               # labels = list(
               #   formatter = JS(js_scrip)
               # )
               ) %>% 
      hc_chart(inverted = TRUE)  %>% 
    hc_title(
      text = "Totaal bedrag uitgegeven aan Facebookadvertenties"
    ) %>%
    hc_subtitle(
      text = "Uitgegeven sinds 1 September"
    ) %>% 
    hc_credits(
      enabled = T,
      text = credits_text,
      href = href_text
    )  %>%
    hc_exporting(
      enabled = TRUE
    ) 
```

Voor Facebook-platforms bieden de bestedingsgegevens van de API geen geaggregeerde statistieken per adverteerder. In plaats daarvan biedt het alleen zeer brede grenzen van het uitgegeven geld. Om deze reden zijn de gegevens die hier worden weergegeven afkomstig uit het [Facebook Ad Library Report](https://www.facebook.com/ads/library/report) dat preciezer aangeeft wat door adverteerders is uitgegeven.

Deze gegevens worden dagelijks opgehaald, maar het is mogelijk dat er soms dagen ontbreken omdat het script het niet downloadt (of omdat Facebook op die dag geen gegevens verstrekt). Dit kan leiden tot * lagere * cijfers dan u zelf in het advertentiebibliotheekrapport kunt zien.


#### Uitgaven per regio

```{r, out.width="100%"}


# report_spending_loc_cum <- fb_aggr$report_spending_loc %>% 
# report_spending_loc_cum <- spending_loc %>%
#   filter(advertiser_name %in% dutch_parties_fb) %>% 
#   rename(date_range_start = date_range_started) %>% 
#   group_by(advertiser_name, date_range_start, region) %>% 
#   summarize(amount_spent_eur = sum(amount_spent_eur)) %>% 
#   ungroup() %>% 
#   complete(advertiser_name, region, date_range_start = seq.Date(min(date_range_start), max(date_range_start), by="day"),
#            fill = list(amount_spent_eur = 0)) %>% 
#   arrange(advertiser_name, region, date_range_start) %>% 
#   group_by(advertiser_name) %>% 
#   mutate(amount_spent_eur_cumsum = cumsum(amount_spent_eur)) %>% 
#   ungroup() 
# 
# 
# latest_spending_loc_dat <- report_spending_loc_cum %>% 
#   group_by(advertiser_name) %>% 
#   filter(date_range_start == max(date_range_start)) %>% 
#   ungroup()
  # arrange(desc(date_range_start)) %>% 
  # distinct(advertiser_name, region, .keep_all = T)


mapdata <- readRDS("../data/mapdata.RDS")
         
      
# map_latest <- latest_spending_loc_dat %>% 
#   group_by(advertiser_name) %>%
#   mutate(budget_share = amount_spent_eur_cumsum/sum(amount_spent_eur_cumsum)*100) %>% 
#   left_join(color_dat) %>% 
#   rename(colorful = colors) %>% 
#   mutate(name = ifelse(region == "North Brabant", "Noord-Brabant", region)) %>% 
#   ungroup()
      
report_spending_loc_budget_share <-  fb_aggr$report_spending_loc %>%
  filter(advertiser_name %in% dutch_parties_fb) %>%
  rename(date_range_start = date_range_started) %>%
  group_by(advertiser_name, region) %>%
  summarize(amount_spent_eur = sum(amount_spent_eur)) %>%
  ungroup() %>%
  complete(advertiser_name, region,
           fill = list(amount_spent_eur = 0))  %>% 
  group_by(advertiser_name) %>%
  mutate(budget_share = amount_spent_eur/sum(amount_spent_eur)*100) %>% 
  left_join(color_dat) %>% 
  rename(colorful = colors) %>% 
  mutate(name = ifelse(region == "North Brabant", "Noord-Brabant", region)) %>% 
  # mutate(total = sum(budget_share))
  ungroup()


report_spending_loc_budget_share %>% 
  group_split(advertiser_name) %>% 
  map(~{chart_maps2(.x, F, mapdata, trans, value_to_be_plotted = "budget_share", max = max(report_spending_loc_budget_share$budget_share)*1.1)}) %>% hw_grid(ncol = 3) %>% 
  htmltools::browsable()



```

Voor Facebook-platforms bieden de bestedingsgegevens van de API geen geaggregeerde statistieken per adverteerder. In plaats daarvan biedt het alleen zeer brede grenzen van het uitgegeven geld. Om deze reden zijn de gegevens die hier worden weergegeven afkomstig uit het [Facebook Ad Library Report](https://www.facebook.com/ads/library/report) dat preciezer aangeeft wat door adverteerders is uitgegeven. Daarnaast laten de gegevens ook de uitgaven per regio zien.

Deze gegevens worden dagelijks opgehaald, maar het is mogelijk dat er soms dagen ontbreken omdat het script het niet downloadt (of omdat Facebook op die dag geen gegevens verstrekt). Dit kan leiden tot * lagere * cijfers dan u zelf in het advertentiebibliotheekrapport kunt zien.

<!-- #### Minimum -->

<!-- ```{r} -->
<!--   fb_aggr %>%  -->
<!--     hc_plotter(filters = dutch_parties_fb, -->
<!--            plot_type = unlist_it(trans$choices, 2), -->
<!--            plot_type_sub = unlist_it(trans$total_text, 1), -->
<!--            platform = "Facebook", -->
<!--            trans_internal = trans, -->
<!--            last_updated = update_time, minmax = "Minimum" -->
<!--     ) -->
<!-- ``` -->

<!-- The Facebook Ad library only provides very broad "lower" and "upper bounds" of Euros spent for an individual ad ID. In order to calculate this metric by advertiser, we use the median amount of the lower and upper bound of money spent for each unique ad (i.e., each ad with unique text and link) and sum the lower and upper bound for every advertiser.  -->


<!-- #### Maximum -->

<!-- ```{r} -->
<!--   fb_aggr %>%  -->
<!--     hc_plotter(filters = dutch_parties_fb, -->
<!--            plot_type = unlist_it(trans$choices, 2), -->
<!--            plot_type_sub = unlist_it(trans$total_text, 1), -->
<!--            platform = "Facebook", -->
<!--            trans_internal = trans, -->
<!--            last_updated = update_time, minmax = "Maximum" -->
<!--     ) -->
<!-- ``` -->

<!-- The Facebook Ad library only provides very broad "lower" and "upper bounds" of Euros spent for an individual ad ID. In order to calculate this metric by advertiser, we use the median amount of the lower and upper bound of money spent for each unique ad (i.e., each ad with unique text and link) and sum the lower and upper bound for every advertiser.  -->


### Google-platforms (inclusief YouTube)

```{r}
  ggl_aggr %>% 
    hc_plotter(filters = dutch_parties,
           plot_type = unlist_it(trans$choices, 2),
           plot_type_sub = unlist_it(trans$total_text, 1),
           platform = "Google",
           trans_internal = trans,
           last_updated = update_time
    )
```

Voor Google-platforms bieden gegevens die toegankelijk zijn via het [Google Transparantierapport](https://transparencyreport.google.com/political-ads/region/NL) wekelijkse statistieken over hoeveel geld door partijen is uitgegeven.

## Over tijd {.tabset .tabset-fade .tabset-pills}

### Facebook-platforms (inclusief Instagram) {.tabset .tabset-fade .tabset-pills}

```{r, out.width="100%"}
gg_spending_time <- fb_aggr$report_spending %>% 
  # count(advertiser_name)
  filter(type == "after") %>%
  # select(-type) %>% 
  ggplot(aes(date_range_start, cum_spent, color = advertiser_name)) +
  geom_ribbon(aes(ymin = spent_lower_bound, ymax = spent_upper_bound), fill = "lightgrey", alpha = .5, linetype = "dashed") +
  geom_line() +
  # facet_wrap(~advertiser_name) +
  
  scale_color_manual(values = unique(color_dat$colors)) +
  theme_minimal() +
  theme(legend.position = "top") +
  labs(y = "Totaal bedrag uitgegeven", x = "Date")


gg_spending_time %>% 
  plotly::ggplotly(dynamicTicks = F) %>%
  plotly::layout(
    xaxis = list(automargin=TRUE),
    yaxis = list(automargin=TRUE,
                 title = "Totaal bedrag uitgegeven aan Facebookadvertenties",
                 titlefont  = list(size = 0.1)),
    legend = list(
    orientation = "h",
    y = 1.1
    )
  ) 
```

Voor Facebook-platforms bieden de bestedingsgegevens van de API geen geaggregeerde statistieken per adverteerder. In plaats daarvan biedt het alleen zeer brede grenzen van het uitgegeven geld. Om deze reden zijn de gegevens die hier worden weergegeven afkomstig uit het [Facebook Ad Library Report](https://www.facebook.com/ads/library/report) dat preciezer aangeeft wat door adverteerders is uitgegeven. Een voorbehoud is echter dat als een bedrag van onder de 100 euro per dag wordt uitgegeven, het exacte bedrag niet wordt weergegeven. Om deze reden tonen we betrouwbaarheidsintervallen rond het bedrag.

Deze gegevens worden dagelijks opgehaald, maar het is mogelijk dat er soms dagen ontbreken omdat het script het niet downloadt (of omdat Facebook op die dag geen gegevens verstrekt). Dit kan leiden tot * lagere * cijfers dan u zelf in het advertentiebibliotheekrapport kunt zien.

<!-- #### Minimum -->

<!-- ```{r} -->
<!--   fb_aggr %>%  -->
<!--     hc_plotter(filters = dutch_parties_fb, -->
<!--            plot_type = unlist_it(trans$choices, 2), -->
<!--            plot_type_sub = unlist_it(trans$total_text, 2), -->
<!--            platform = "Facebook", -->
<!--            trans_internal = trans, -->
<!--            last_updated = update_time, minmax = "Minimum" -->
<!--     ) -->
<!-- ``` -->

<!-- #### Maximum -->

<!-- ```{r} -->
<!--   fb_aggr %>%  -->
<!--     hc_plotter(filters = dutch_parties_fb, -->
<!--            plot_type = unlist_it(trans$choices, 2), -->
<!--            plot_type_sub = unlist_it(trans$total_text, 2), -->
<!--            platform = "Facebook", -->
<!--            trans_internal = trans, -->
<!--            last_updated = update_time, minmax = "Maximum" -->
<!--     ) -->
<!-- ``` -->



### Google-platforms (inclusief YouTube)

```{r}
  ggl_aggr %>% 
    hc_plotter(filters = dutch_parties,
           plot_type = unlist_it(trans$choices, 2),
           plot_type_sub = unlist_it(trans$total_text, 2),
           platform = "Google",
           trans_internal = trans,
           last_updated = update_time, minmax = "Maximum"
    )
```

Voor Google-platforms bieden gegevens die toegankelijk zijn via het [Google Transparantierapport](https://transparencyreport.google.com/political-ads/region/NL) wekelijkse statistieken over hoeveel geld door partijen is uitgegeven.


