---
title: "Getargete Advertenties"
output:
  html_document:
    toc: true
    toc_float:
      collapsed: false
      smooth_scroll: false
    anchor_sections: false
---

<br>

```{r global, include=FALSE, echo=F, context="setup", results='hide'}


library(flexdashboard)
knitr::opts_chunk$set(echo = F, message = F, warning = F)

library(shiny)
library(janitor)
library(DT)
library(magrittr)
library(glue)
library(highcharter)
library(lubridate)
library(knitr)
library(tidyverse)
library(htmltools)
library(shinyWidgets)



# snap_ads <- readRDS("data/snap_ads.RDS")
# 
trans <- readRDS("../data/trans_dutch.rds")
# trans <- readRDS("../data/trans_eng.rds")
# 
# 



source("../../R/helpers.R")
source("../../R/dashboard_data.R")


map_data <- readRDS("../data/mapdata.RDS")

```



## Gendertargeting {.tabset .tabset-fade .tabset-pills}

### Facebook-platforms (inclusief Instagram) {.tabset .tabset-fade .tabset-pills}


#### Alles in een keer

```{r, out.width="100%", fig.height=15}

  fb_aggr %>%
    hc_plotter(filters = dutch_parties_fb,
           plot_type = unlist_it(trans$choices, 4),
           plot_type_sub = unlist_it(trans$targeted_ads_choices, 1),
           platform = "Facebook",
           trans_internal = trans,
           last_updated = update_time, minmax = "Minimum"
    )

```


Voor elke advertentie biedt de Facebook-advertentiebibliotheek een "percentage" dat betrekking heeft op het aandeel van de specifieke demografie die de advertentie heeft gezien. Het publiek van een advertentie kan dus bijvoorbeeld laten zien dat 60% van de gebruikers die de advertentie hebben gezien, vrouwen waren. Deze statistiek wordt berekend door de mediaan van percentages te nemen voor elke unieke advertentie. De boxplots tonen de verdeling van de gemiddelde kijkersaandelen per demografische groep per adverteerder. Als we weten welk deel van het publiek een advertentie heeft gezien, kunnen we inzicht krijgen in hoe een individuele partij probeerde een specifieke demografische groep te targeten. Deze statistiek heeft echter geen betrekking op 1-op-1 "targeting", omdat het mogelijk is dat het algoritme voor het plaatsen van advertenties op Facebook eerder advertenties laat zien aan mensen die waarschijnlijk in de eerste plaats zullen reageren op de advertenties, waardoor de demografie wordt weerspiegeld. van partijaanhangers in plaats van strategie.

#### Per partij

```{r, out.width="100%", fig.height=15}


gg_gender <- fb_aggr$gender %>% 
  filter(advertiser_name %in% dutch_parties_fb)  %>% 
          filter(gender %in% c("male", "female")) %>% 
          mutate(gender = ifelse(gender == "male", trans$gender_male, trans$gender_female)) %>% 
  ggplot(aes(gender, percentage, color = gender)) +
  geom_boxplot() +
  ggthemes::scale_color_hc() +
  facet_wrap(~advertiser_name, ncol = 3, scales = "free_x") +
  ylim(0, 100) +
  theme_minimal() +
  labs(y = "", x = "") +
  theme(legend.position = "top", 
        strip.background =element_rect(fill="lightgrey"), 
        strip.text = element_text(colour = 'black'), axis.title.x = element_text(size = 0.1))


gg_gender %>% 
  plotly::ggplotly(dynamicTicks = F) %>%
  plotly::layout(
    xaxis = list(automargin=TRUE),
    yaxis = list(automargin=TRUE,
                 title = trans$plot_yaxis_gender_fb,
                 titlefont  = list(size = 0.1)),
    legend = list(
    orientation = "h",
    y = 1.05
    )
  ) 
```


Voor elke advertentie biedt de Facebook-advertentiebibliotheek een "percentage" dat betrekking heeft op het aandeel van de specifieke demografie die de advertentie heeft gezien. Het publiek van een advertentie kan dus bijvoorbeeld laten zien dat 60% van de gebruikers die de advertentie hebben gezien, vrouwen waren. Deze statistiek wordt berekend door de mediaan van percentages te nemen voor elke unieke advertentie. De boxplots tonen de verdeling van de gemiddelde kijkersaandelen per demografische groep per adverteerder. Als we weten welk deel van het publiek een advertentie heeft gezien, kunnen we inzicht krijgen in hoe een individuele partij probeerde een specifieke demografische groep te targeten. Deze statistiek heeft echter geen betrekking op 1-op-1 "targeting", omdat het mogelijk is dat het algoritme voor het plaatsen van advertenties op Facebook eerder advertenties laat zien aan mensen die waarschijnlijk in de eerste plaats zullen reageren op de advertenties, waardoor de demografie wordt weerspiegeld. van partijaanhangers in plaats van strategie.


### Google-platforms (inclusief YouTube) 


```{r}
  ggl_aggr %>% 
    hc_plotter(filters = dutch_parties,
           plot_type = unlist_it(trans$choices, 4),
           plot_type_sub = unlist_it(trans$targeted_ads_choices, 1),
           platform = "Google",
           trans_internal = trans,
           last_updated = update_time, minmax = "Minimum"
    )
```


Voor Google-platforms biedt het Google Transparantierapport informatie over de groepen die de adverteerder heeft gekozen om zich te targeten in plaats van alleen informatie over het publiek van een advertentie, zoals Facebook doet. Deze informatie is veel inzichtelijker omdat het de targetingstrategie onthult die door de adverteerders zelf is ingesteld. Per [Google](https://support.google.com/transparencyreport/answer/9575640) is de targeting voor verkiezingsadvertenties beperkt tot "[g] eografische locatie (behalve straal rond een locatie), leeftijd en geslacht. " De weergegeven percentages hebben betrekking op het aantal advertenties dat is getarget op deze specifieke criteria.

## Leeftijdstargeting {.tabset .tabset-fade .tabset-pills}

### Facebook-platforms (inclusief Instagram) {.tabset .tabset-fade .tabset-pills}






#### Alles in een keer

```{r}
  fb_aggr %>%
    hc_plotter(filters = dutch_parties_fb,
           plot_type = unlist_it(trans$choices, 4),
           plot_type_sub = unlist_it(trans$targeted_ads_choices, 2),
           platform = "Facebook",
           trans_internal = trans,
           last_updated = update_time, minmax = "Minimum"
    )
```

Voor elke advertentie biedt de Facebook-advertentiebibliotheek een "percentage" dat betrekking heeft op het aandeel van de specifieke demografie die de advertentie heeft gezien. Het publiek van een advertentie zou bijvoorbeeld kunnen laten zien dat 60% van de gebruikers die de advertentie hebben gezien tussen de 18 en 24 waren. Deze statistiek wordt berekend door de mediaan van percentages te nemen voor elke unieke advertentie. De boxplots tonen de verdeling van de gemiddelde kijkersaandelen per demografische groep per adverteerder. Als we weten welk deel van de doelgroep een advertentie heeft gezien, kunnen we inzicht krijgen in hoe een individuele partij probeerde een specifieke demografische groep te targeten. Deze statistiek heeft echter geen betrekking op 1-op-1 "targeting", omdat het mogelijk is dat het algoritme voor het plaatsen van advertenties op Facebook eerder advertenties laat zien aan mensen die waarschijnlijk in de eerste plaats zullen reageren op de advertenties, waardoor de demografie wordt weerspiegeld. van partijaanhangers in plaats van strategie.

#### Per partij

```{r, out.width="100%", fig.height=15, fig.width=10}

# debugonce(hc_plot_boxes)





gg_age <- fb_aggr$age %>% 
  filter(advertiser_name %in% dutch_parties_fb)  %>% 
  ggplot(aes(age, percentage, color = age)) +
  geom_boxplot() +
  ggthemes::scale_color_hc() +
  facet_wrap(~advertiser_name, ncol = 2, scales = "free_x") +
  ylim(0, 100) +
  theme_minimal() +
  labs(y = "", x = "") +
  theme(legend.position = "top", 
        strip.background =element_rect(fill="lightgrey"), 
        strip.text = element_text(colour = 'black'), axis.title.x = element_text(size = 0.1))


gg_age %>% 
  plotly::ggplotly(dynamicTicks = F) %>%
  plotly::layout(
    xaxis = list(automargin=TRUE),
    yaxis = list(automargin=TRUE,
                 title = trans$plot_yaxis_age_fb,
                 titlefont  = list(size = 0.1)),
    legend = list(
    orientation = "h",
    y = 1.05
    )
  ) 
```

Voor elke advertentie biedt de Facebook-advertentiebibliotheek een "percentage" dat betrekking heeft op het aandeel van de specifieke demografie die de advertentie heeft gezien. Het publiek van een advertentie zou bijvoorbeeld kunnen laten zien dat 60% van de gebruikers die de advertentie hebben gezien tussen de 18 en 24 waren. Deze statistiek wordt berekend door de mediaan van percentages te nemen voor elke unieke advertentie. De boxplots tonen de verdeling van de gemiddelde kijkersaandelen per demografische groep per adverteerder. Als we weten welk deel van de doelgroep een advertentie heeft gezien, kunnen we inzicht krijgen in hoe een individuele partij probeerde een specifieke demografische groep te targeten. Deze statistiek heeft echter geen betrekking op 1-op-1 "targeting", omdat het mogelijk is dat het algoritme voor het plaatsen van advertenties op Facebook eerder advertenties laat zien aan mensen die waarschijnlijk in de eerste plaats zullen reageren op de advertenties, waardoor de demografie wordt weerspiegeld. van partijaanhangers in plaats van strategie.


### Google-platforms (inclusief YouTube) 



```{r}
  ggl_aggr %>% 
    hc_plotter(filters = dutch_parties,
           plot_type = unlist_it(trans$choices, 4),
           plot_type_sub = unlist_it(trans$targeted_ads_choices, 2),
           platform = "Google",
           trans_internal = trans,
           last_updated = update_time, minmax = "Minimum"
    )
```

Voor Google-platforms biedt het Google Transparantierapport informatie over de groepen die de adverteerder heeft gekozen om zich te targeten in plaats van alleen informatie over het publiek van een advertentie, zoals Facebook doet. Deze informatie is veel inzichtelijker omdat het de targetingstrategie onthult die door de adverteerders zelf is ingesteld. Per [Google](https://support.google.com/transparencyreport/answer/9575640) is de targeting voor verkiezingsadvertenties beperkt tot "[g] eografische locatie (behalve straal rond een locatie), leeftijd en geslacht. " De weergegeven percentages hebben betrekking op het aantal advertenties dat is getarget op deze specifieke criteria.


## Geotargeting {.tabset .tabset-fade .tabset-pills}

### Facebook-platforms (inclusief Instagram) {.tabset .tabset-fade .tabset-pills}

```{r}
# debugonce(hc_plotter)

# fb_aggr$geo %>% filter(advertiser_name == "CDA")
  fb_aggr %>% 
    hc_plotter(filters = dutch_parties_fb,
           plot_type = unlist_it(trans$choices, 4),
           plot_type_sub = unlist_it(trans$targeted_ads_choices, 3),
           platform = "Facebook",
           mapdata = map_data,
           trans_internal = trans,
           last_updated = update_time, minmax = "Minimum"
    )
  
   # hc_data %>% 
   #   chart_maps(F, mapdata, trans) %>% hw_grid(ncol = 1) %>% list
   #        group_split(advertiser_name) %>% 
   #        map(~{chart_maps(.x, F, mapdata, trans)}) %>% hw_grid(ncol = 3) 
```

Voor elke advertentie biedt de Facebook-advertentiebibliotheek een "percentage" dat betrekking heeft op het aandeel van de specifieke demografie die de advertentie heeft gezien. Zo zou het publiek van een advertentie bijvoorbeeld kunnen laten zien dat 60% van de gebruikers die de advertentie hebben gezien tussen uit Utrecht komt. Deze statistiek wordt berekend door de mediaan van percentages te nemen voor elke unieke advertentie. De boxplots tonen de gemiddelde doelgroepaandelen per locatie per adverteerder.

### Google-platforms (inclusief YouTube)



```{r}
  ggl_aggr %>% 
    hc_plotter(filters = dutch_parties,
           plot_type = unlist_it(trans$choices, 4),
           plot_type_sub = unlist_it(trans$targeted_ads_choices, 3),
           platform = "Google",
           trans_internal = trans,
           last_updated = update_time, minmax = "Minimum"
    )
```

Voor Google-platforms biedt het Google Transparantierapport informatie over de groepen die de adverteerder heeft gekozen om zich te targeten in plaats van alleen informatie over het publiek van een advertentie, zoals Facebook doet. Deze informatie is veel inzichtelijker omdat het de targetingstrategie onthult die door de adverteerders zelf is ingesteld. Per [Google](https://support.google.com/transparencyreport/answer/9575640) is de targeting voor verkiezingsadvertenties beperkt tot "[g] eografische locatie (behalve straal rond een locatie), leeftijd en geslacht. " De weergegeven percentages hebben betrekking op het aantal advertenties dat is getarget op deze specifieke criteria.

## Potential Reach

### Facebook-platforms (inclusief Instagram) {.tabset .tabset-fade .tabset-pills}

```{r, out.width="100%", fig.height=6, fig.width=8}


color_dat <- fb_aggr$reach %>% 
  rename(colors = color) %>% 
  filter(advertiser_name %in% dutch_parties_fb) %>% 
  distinct(advertiser_name, .keep_all = T) %>% 
  arrange(advertiser_name)

# color_dat <- set_names(color_dat$colors, color_dat$advertiser_name)

gg_reach <- fb_aggr$reach %>% 
  rename(colors = color) %>% 
  filter(advertiser_name %in% dutch_parties_fb) %>% 
  ggplot(aes(advertiser_name, potential_reach_min, color = advertiser_name)) +
  geom_boxplot() +
  scale_y_log10(labels = scales::label_number()) +
  scale_color_manual(values = unique(color_dat$colors)) +
  theme_minimal() +
  labs(y = "", x = "") +
  theme(legend.position = "none", 
        strip.background =element_rect(fill="lightgrey"), 
        strip.text = element_text(colour = 'black'), axis.title.x = element_text(size = 0.1))


gg_reach %>% 
  plotly::ggplotly(dynamicTicks = F) %>%
  plotly::layout(
    xaxis = list(automargin=TRUE),
    yaxis = list(automargin=TRUE,
                 title = "Potential Reach (Minimum)",
                 titlefont  = list(size = 0.1))
  )
```

Facebook zegt over deze statistiek:

> Dit is een schatting van de omvang van het publiek dat in aanmerking komt om deze advertentie te zien. Het is gebaseerd op targetingcriteria, advertentieplaatsingen en hoeveel mensen in de afgelopen 30 dagen advertenties te zien kregen in Facebook-apps en -services.

Op basis daarvan kunnen we aannemen dat een hoger potentieel bereik betekent dat een partij probeert een breder bereik van burgers te bereiken, terwijl een lager potentieel bereik betekent dat de partij zich meer bezighoudt met microtargeting. De statistiek die hier wordt weergegeven, wordt berekend door voor elke unieke advertentie de mediaan van het potentiële bereik te nemen. De boxplots tonen de verdeling van het gemiddelde minimale potentiële bereik per adverteerder.